# 请教陈版，借款费用中暂时性投资的定义？

提问人：lambeka7 时间：2017-12-26 17:29:20
请教陈版，借款费用准则中专门借款的资本化金额应以实际的利息支出减去未动用部分的利息收入及暂时性投资取得的投资收益后的金额确认，请教陈版这里所述的暂时性投资具体包含的情形有那些？

回答人：chenyiwei
暂时性投资，一般是指在不影响符合资本化条件的资产的建造计划所规定的款项付款进度（即不影响正常对外支付工程款）的前提下，利用已经借入但暂时未到付款时点的时间差进行的投资，如定期存款、保本理财产品、货币市场基金等，一般是安全性较高、流动性较强的类型，其期限长短则取决于对工程款支付时间表的估计。